es: Perfil de la copa: Copa profunda; Copa alta; Perfil alto; Copa baja; Perfil bajo; Copa media; Perfil medio; Copa poco profunda; Otro
tr: Tepe profili: Derin tepe; Yüksek tepe; Yüksek profil; Düşük tepe; Düşük profil; Orta tepe; Orta profil; Sığ tepe; Diğer
pl: Profil główki: Głęboka główka; Wysoka główka; Wysoki profil; Niska główka; Niski profil; Średnia główka; Średni profil; Płytka główka; Inne
fi: Kupuprofiili: Syvä kupu; Korkea kupu; Korkea profiili; Matala kupu; Matala profiili; Keskikorkea kupu; Keskikorkea profiili; Laakea kupu; Muu
pt-BR: Perfil da coroa: Coroa profunda; Coroa alta; Perfil alto; Coroa baixa; Perfil baixo; Coroa média; Perfil médio; Coroa rasa; Outro
de: Kronenprofil: Tiefe Krone; Hohe Krone; Hohes Profil; Niedrige Krone; Niedriges Profil; Mittlere Krone; Mittleres Profil; Flache Krone; Sonstige
en: Crown profile: Deep crown; High crown; High profile; Low crown; Low profile; Mid crown; Mid profile; Shallow crown; Other
ru: Профиль тульи: Глубокая тулья; Высокая тулья; Высокий профиль; Низкая тулья; Низкий профиль; Средняя тулья; Средний профиль; Мелкая тулья; Другое
hr-HR: Profil krune: Duboka kruna; Visoka kruna; Visoki profil; Niska kruna; Niski profil; Srednja kruna; Srednji profil; Plitka kruna; Ostalo
el: Προφίλ στεφάνης: Βαθιά κορώνα; Ψηλή κορώνα; Υψηλό προφίλ; Χαμηλή κορώνα; Χαμηλό προφίλ; Μεσαία κορώνα; Μεσαίο προφίλ; Ρηχή κορώνα; Άλλο
pt-PT: Perfil da coroa: Copa funda; Copa alta; Perfil alto; Copa baixa; Perfil baixo; Copa média; Perfil médio; Copa rasa; Outro
zh-CN: 晶冠轮廓: 深冠; 高帽冠; 高帽型; 低帽冠; 低帽型; 中等帽冠; 中等帽型; 浅帽冠; 其他
zh-TW: 帽冠輪廓: 深帽冠; 高帽冠; 高輪廓; 低帽冠; 低輪廓; 中帽冠; 中輪廓; 淺帽冠; 其他
ja: クラウンプロファイル: ディープクラウン; ハイクラウン; ハイプロファイル; ロークラウン; ロープロファイル; ミッドクラウン; ミッドプロファイル; シャロウクラウン; その他
hu: Sapka tetejének profilja: Mély korona; Magas korona; Magas profil; Alacsony korona; Alacsony profil; Közepes korona; Közepes profil; Lapos korona; Egyéb
sl-SI: Profil krone: Globoka krona; Visoka krona; Visok profil; Nizka krona; Nizek profil; Srednja krona; Srednji profil; Plitva krona; Drugo
da: Skyggeprofil: Dyb puld; Høj puld; Høj profil; Lav puld; Lav profil; Mellem puld; Mellem profil; Flad puld; Andet
cs: Profil korunky: Hluboká koruna; Vysoká koruna; Vysoký profil; Nízká koruna; Nízký profil; Střední koruna; Střední profil; Mělká koruna; Ostatní
bg-BG: Профил на короната: Дълбока корона; Висока корона; Висок профил; Ниска корона; Нисък профил; Средна корона; Среден профил; Плитка корона; Други
vi: Hình dáng chóp mũ: Chóp sâu; Chóp cao; Dáng cao; Chóp thấp; Dáng thấp; Chóp trung; Dáng trung; Chóp nông; Khác
lt-LT: Karūnos profilis: Gilus viršus; Aukštas viršus; Aukštas profilis; Žemas viršus; Žemas profilis; Vidutinis viršus; Vidutinis profilis; Seklus viršus; Kita
ro-RO: Profilul coroanei: Calotă adâncă; Calotă înaltă; Profil înalt; Calotă joasă; Profil jos; Calotă medie; Profil mediu; Calotă puțin adâncă; Altele
nl: Kroon profiel: Diepe kroon; Hoge kroon; Hoog profiel; Lage kroon; Laag profiel; Medium kroon; Medium profiel; Ondiepe kroon; Overig
ko: 크라운 프로필: 딥 크라운; 하이 크라운; 하이 프로파일; 로우 크라운; 로우 프로파일; 미드 크라운; 미드 프로파일; 섈로우 크라운; 기타
sv: Kronprofil: Djup kulle; Hög kulle; Hög profil; Låg kulle; Låg profil; Mellanhög kulle; Mellanprofil; Grund kulle; Övrigt
it: Profilo della corona: Corona profonda; Corona alta; Profilo alto; Corona bassa; Profilo basso; Corona media; Profilo medio; Corona poco profonda; Altro
sk-SK: Profil korunky: Hlboká koruna; Vysoká koruna; Vysoký profil; Nízka koruna; Nízky profil; Stredná koruna; Stredný profil; Plytká koruna; Iné
fr: Profil de la calotte: Couronne profonde; Couronne haute; Profil haut; Couronne basse; Profil bas; Couronne moyenne; Profil moyen; Couronne peu profonde; Autre
nb: Kroneprofil: Dyp krone; Høy krone; Høy profil; Lav krone; Lav profil; Middels krone; Middels profil; Grunn krone; Annet
th: รูปทรงส่วนยอดของชิ้นส่วน: ทรงหมวกสูง; ทรงหมวกสูง; ทรงสูง; ทรงหมวกเตี้ย; ทรงเตี้ย; ทรงหมวกปานกลาง; ทรงปานกลาง; ทรงหมวกตื้น; อื่นๆ